【裁判字號】    97,聲再,116
【裁判日期】    970417
【裁判案由】    背信等
【裁判全文】
臺灣高等法院刑事裁定                97年度聲再字第116號
再審聲請人
即受判決人  丙○○原名陳達村.
            甲○○○
            乙○○
上列再審聲請人等因背信等案件，對於本院95年度上易字第2245
號，中華民國96年3 月29日第二審確定判決（第一審案號：臺灣
新竹地方法院94年度易字第388 號，起訴案號：臺灣新竹地方法
院檢察署92年度偵字第6285號），聲請再審，本院裁定如下：
    主  文
再審之聲請駁回。
    理  由
一、聲請意旨詳如附件聲請狀所載（如附件）。
二、按有罪之判決確定後，為受判決人之利益聲請再審，必其聲
    請之理由合於刑事訴訟法第420條第1項所定情形之一，或合
    於同法第421 條之規定者，始足當之。又法院認為無再審理
    由者，應以裁定駁回之，且不得更以同一原因聲請再審，同
    法第434條亦有明文。刑事訴訟法第420條第1項第6款規定，
    發現確實之新證據，足認受有罪判決之人應受無罪、免訴、
    免刑或輕於原判決所認罪名之判決，為受判決人之利益，得
    聲請再審。而所謂發見確實之新證據，係指就該新證據之本
    身作形式觀察，毋須經調查程序，顯然可認為足以動搖原確
    定之判決，且該證據於當時已存在，只為法院及當事人所不
    知，迨判決後始行發現之情形而言。如聲請人提出之證據，
    不足以推翻原確定判決所憑之證據者，均非所謂確實之新證
    據（最高法院40年台抗字第2號、49年台抗字第72 號判例意
    旨參照）。
三、經查：
  (一)聲請人等再審理由所執之內政部80年3月14日台 內地字第
    907647號函釋、台灣省地政處82年6月28日82地二字第34192
    號函釋、內政部89年7月20日台內中地字第8979777號令修
    正增列「獎勵土地所有權人辦理市地重劃辦法」第11 條第4
    項之規定、新竹縣政府96年8月9日府地劃字第0960109394號
    函示內容等事由，其中內政部89年7月20日台內中地字第8
    979777號令修正增列「獎勵土地所有權人辦理市地重劃辦法
    」第11條第4 項之規定部分，聲請人等前次聲請再審時，雖
    未表明該號函令函號，惟內政部89年7 月20日該號函令公布
    增列之「獎勵土地所有權人辦理市地重劃辦法」第11 條第4
    項規定，何以不能資為聲請人等聲請再審之事由，已經本院
    96年度聲再字第322 號裁定敘明在卷，此外前開其餘事由，
    亦經聲請人等3人先後向本院提出再審，並經本院分別以 96
    年度聲再字第163號、96年度聲再字第366號裁定駁回在案，
    均有本院上開刑事裁定電腦列印資料各1 紙存卷可參，其以
    同一原因聲請再審，自已與法不符。
  (二)又聲請意旨所執之內政部96年11月7日之內授中辦地字第096
    0053366號函文內容為「查本部81 年12月31日台內地字第
    819 1073號令修正發布之「獎勵土地所有權人辦理市地重劃
    辦法」第12條第1 項規定略以：「理事會之權責如左：一、
    召開會員大會並執行其決議」，故執行會員大會之決議，為
    理事會之權責，倘會員大會權責之業務，擬授權埋事會執行
    ，既經各會員衡量其權益後於會員大會決議通過，理事會自
    應依上開規定辦理」，至於89年修改上開重劃辦法是因「嗣
    經本部會邀集各縣市政府等相關單位檢討修正上開辦法時，
    對於會員大會決議授權事項部分，考量會員大會之專屬權責
    或較重大之事項，仍應經會員大會決議後處理，另理事會或
    監事會於執行重劃作業過程中認為事關重大，於會議中決議
    須提會員大會審議者，亦應由會員大會處理為宜，爰於上開
    辦法第11條，增列「第2項之權責，除第1款至第4款及第8款
    外，得經會員大會決議授權理書會辦理」之規定，並以本部
    89年7月20目台內中地字第8979777號令修正發布，以免所
    有會員大會權責之業務，均授權理事會執行。」，觀其內容
    無非係重申前揭內政部81年 12月31日台內地字第8191073
    號及89年7月20目台內中地字第8979777號函令之內容，形
    式上觀之，尚難認為確實足以動搖原確定判決而為受判決人
    更有利之判決，況聲請意旨所舉內政部96年11月7 日之內授
    中辦地字第0960053366 號函文，並非於事實審法院於96年3
    月29日判決前業已存在，而為法院、當事人所不知，不及調
    查斟酌，至其後始行發現，而係內政部於判決確定後所為之
    函釋，自與前揭刑事訴訟法第420條第1項第6 款「發現新證
    據」之要件不符。
  (三)另聲請意旨所執台灣中小企業銀行竹東分行95年12月15日竹
    東字第3400950266函就所附芎林自辦市地重劃會設於該行之
    00000000000號帳號支出及收入往來明細部分，已經原確定
    判決於理由欄詳述「惟觀諸上開重劃會開立之臺灣中小企業
    銀行竹東分行帳號000-00-00000-0號活期存款帳戶自85 年5
    月1日起迄91年12月間止，乃竟又支出52,010,825 元（參調
    查站卷第655頁），加計上開迄至85年5月30日止支出之59,2
    24,734元，合計累計支出之金額竟高達111,235,569 元（參
    調查站卷第655 頁），在在均足以證明重劃會之帳目支出確
    有不實。因此，上開活期存款帳戶自85年5月1日起迄91年12
    月間止，起雖亦有相對之金額49,758,220元存入，然參照上
    揭說明，此存入之款項應亦有不實，應係無實質交易之單純
    進出，以製造帳目之收支形式，而非有實質之進出，故此部
    分自無從採為被告等有利之認定。」、「並有帳號000-00-0
    0000-0號芎林自辦市地重劃籌備會活期存款帳戶交易明細資
    料（參調查站卷第918-739頁）在卷可稽」（見原確定判決
    第22頁倒數第2行以下、31頁倒數第15 行以下），可見原確
    定判決已就該芎林自辦市地重劃會設於該行之 00000000000
    號帳號支出及收入往來明細詳為審酌，並敘明捨棄之理由，
    聲請人等復以上開芎林自辦市地重劃會設於該行之00000000
    000 號帳號支出及收入往來明細據以聲請再審，無非係就原
    確定判決所審酌認定之事項再行爭執，自難認符合刑事訴訟
    法第420條第1項第6款所定得聲請再審之要件。
四、綜上，本件聲請人等3 人所舉上開部分聲請再審之事由，核
    與刑事訴訟法第420條第1項第6款並不相符，甚且更以同一
    理由重複聲請再審，於法均有未洽。從而，本案再審之聲請
    ，為無理由，應予駁回。
據上論斷，應依刑事訴訟法第434條第1項、第2項，裁定如主文
。
中    華    民    國    97    年    4    月    17     日
                  刑事第十庭審判長法  官    楊炳禎
                                  法  官    陳博志
                                  法  官    李春地
以上正本證明與原本無異。
不得抗告。
                                  書記官    蘇秋
中    華    民    國    97    年    4    月    17     日


司法院資訊處製作；財團法人民間司法改革基金會備份。
